# 研发人员闲置时的处理

提问人：法海 时间：2023-04-16 11:01:05
求教陈版及各位，
公司研发人员平时按项目报工，但是存在部分工作日没有实施研发活动也就是没有项目可报的情况，没有报工时发生的研发薪酬计入什么科目，目前有两个想法：
1 ）计入管理费用，参考机器设备闲置的账务处理。
2 ）计入研发费用，参考产能不足时，超出正常产量的成本费用直接计入营业成本的处理。
还请各位老师解答。

回答人：chenyiwei
按照目前的一般理解（参考因产能不足而停工时相关生产设备折旧的处理），是计入研发费用，但因无对应的研发项目，故不能享受加计扣除，在高新认定方面也不能纳入研发投入计算。